最　高　行　政　法　院　裁　定
　　　　　　　　　　　　　94年度裁字第01671號
抗　告　人　甲○○原名盧憶萱.
上列抗告人因與相對人嘉南藥理科技大學間損害賠償事件，對於
中華民國93年7月13日高雄高等行政法院93年度訴字第398號裁定
提起抗告，本院裁定如下︰
　　主  文
抗告駁回。
抗告訴訟費用由抗告人負擔。
　　理  由
一、本件原裁定以：抗告人以其原任職相對人嘉南藥理科技大學
    擔任教師職務，然相對人卻於93年2月間違法將抗告人留職
    停薪。嗣經抗告人先去函相對人請其說明理由，嗣又向相對
    人要求辦理離校手續，不但未獲置理，相對人反而要求抗告
    人提出公立醫院之精神鑑定，致抗告人受到多次侮辱受有精
    神及名譽上之損害，為此，請求相對人應賠償抗告人名譽之
    損失及教師之尊嚴、權益，並應支付給中華民國境內95歲至
    99歲（西元1905年至1909年出生）之人瑞每人10萬元之生活
    費。惟私立學校之教師與學校間之關係，性質上應認屬私法
    關係；而本件相對人係屬私立學校，並抗告人本件請求，又
    係本於其為相對人之專任講師，遭相對人違法對之留職停薪
    並侵害其權利而為主張，揆諸上開說明，抗告人本件請求，
    核其性質應屬抗告人與相對人間之私法上契約關係以及基於
    民法上侵權行為法律關係所生之爭執，並非因公法上原因而
    生之爭議，自應屬私權爭執，而非屬本院權限之公法事件。
    因認抗告人提起本件行政訴訟為不合法，而予裁定駁回。
二、按依教育人員任用條例第2條、學校教職員退休條例第2條、
    學校教職員撫卹條例第2條規定，公立學教師之退休、撫卹
    受國家之保障；至於私立學校教師之退休、撫卹、資遣，依
    私立學校法第58條規定，係由私立學校董事會訂定章則，自
    行籌措經費辦理，主要係從學費中另行酌收百分之二，並由
    學校從學費中提撥百分之一，足見私立學校教師與公立學校
    教師不同，並未受到國家之生活照顧。私立學校聘任教師只
    是提供專業知識之勞務工作，私立學校教師與學校間屬於一
    種對等契約，其與學校所訂定的契約應屬私法契約。至私立
    學校雖受國家委託行使公權力，惟該項委託關係僅存在於行
    政機關與私立學校之間，私立學校之教師並非受託人。另私
    立學校教員雖與公立學校教師同依公教人員保險法規定強制
    加保，以銓敘部為主管機關、委託中央信託局辦理，並於虧
    損時由財政部審核撥補，不無國家介入之色彩，惟國家之介
    入只屬於必要之輔助，私校教職員與學校整體言應為私法關
    係。抗告人執詞主張其與相對人間係公法關係，洵無足採。
    原裁定並無不合，其抗告難認有理由，應予駁回。
三、依行政訴訟法第104條、民事訴訟法第95條、第78條，裁定
    如主文。
中    華    民    國    94    年    8     月    25    日
                  第四庭審判長法  官　趙　永　康
                              法  官　鄭　淑　貞
                              法  官　黃　淑　玲
                              法  官　侯　東　昇
                              法  官　林  文  舟
以  上  正  本  證  明  與  原  本  無  異
中    華    民    國    94    年    8    月    25     日
　　　　　　　　　　　　　　　書記官　阮　桂　芬
